【裁判字號】    89,交易,431
【裁判日期】    900308
【裁判案由】    過失傷害
【裁判全文】
臺灣臺南地方法院刑事判決                        八十九年度交易字第四三一號
    公  訴  人  臺灣台南地方法院檢察署檢察官
    被      告  甲○○
右列被告甲○○因過失傷害案件，經檢察官提起公訴（八十九年度偵字第五二○二號
），本院判決如左：
    主  文
甲○○因過失傷害人，處有期徒刑參月，如易科罰金，以參佰元折算壹日。
    事  實
一、甲○○於民國八十八年十月十六日十四時十分許，駕駛車牌ＳＴ─４６９３號自
    小貨車，沿台南縣佳里鎮○○道由北向南行駛，行經無號誌之該路與義民街交岔
    路口時，適乙○○駕駛車牌ＵＶＯ─０９３號輕機車沿義民街由西向東直行通過
    該路口，甲○○應注意且能注意車前狀況，隨時採取必要之安全措施，並注意減
    速慢行，作隨時停車之準備，而疏未注意，致撞及乙○○所駕駛之前開機車，乙
    ○○因之人車倒地，受有頭部外傷、左側脛骨、腓骨骨折、左小腿皮膚壞死之傷
    害。
二、案經乙○○訴由台南縣警察局佳里分局報請台灣台南地方法院檢察署檢察官偵查
    起訴。
    理  由
一、訊據被告甲○○坦承於右揭時地駕車肇事致告訴人乙○○受傷等情除辯稱並非全
    然被告之錯外餘均坦承不諱，核與告訴人乙○○指訴之情節相符，並有道路交通
    調查報告表、診斷證明書各一紙、照片六張在卷可資佐證，事證已臻明確。按汽
    車行經至無號誌交岔路口時，應減速慢行，作隨時停車之準備；汽車行駛時，駕
    駛人應注意車前狀況，隨時採取必要之安全措施。道路交通安全規則第九十三條
    第一項第四款、第九十四條第三項分別定有明文，此為被告駕車時所應注意並能
    注意之事項。本件依前開道路交通報告表所示，肇事地點為無號誌之交岔路口，
    被告並自承肇事前並未發現告訴人之機車，是其顯未注意車前狀況，且未依規定
    減速慢行，作隨時停車之準備。其因而肇事致告訴人受傷，顯有過失，且本件經
    送台南區車輛行車事故鑑定委員會鑑定結果，亦認定被告駕駛小貨車，行經無號
    誌岔路口超速行駛，未注意車前狀況為肇事次因，告訴人乙○○駕駛輕機車支線
    道車未讓幹道車先行為肇事主因，有該會鑑定意見書乙份附卷足參，台灣省車輛
    行車事故覆議鑑定委員會鑑定結果亦認甲○○為肇事次因，亦有該會鑑定書在卷
    足憑，被告罪證應屬明確，犯行已可認定。
二、核被告因過失致告訴人受有傷害，所為係犯刑法第二百八十四條第一項前段之過
    失傷害罪。爰審酌被告過失之程度、犯罪所生之危害及犯罪後尚未賠償被害人之
    態度等一切情狀，處如主文所示之刑，併諭知易科罰金之折算標準，以資懲儆。
據上論斷，應依刑事訴訟法第二百九十九條第一項前段、刑法第二百八十四條第一項
前段、第四十一條第一項前段、罰金罰鍰提高標準條例第一條前段、第二條判決如主
文。
本案經檢察官蘇榮照到庭執行職務。
中    華    民    國      九十      年      三      月        八        日
                              臺灣臺南地方法院交通法庭
                                      法  官  何  清  池
右正本證明與原本無異。
如不服本判決，應於判決送達後十日內向本院提出上訴狀( 應附繕本 )。
                                      書記官  林  木  村
中    華    民    國      九十      年      三      月        八        日
附錄本案論罪科刑法條全文：
刑法第二百八十四條第一項：
因過失傷害人者，處六月以下有期徒刑、拘役或五百元以下罰金，致重傷者，處一年
以下有期徒刑、拘役或五百元以下罰金。


司法院資訊處製作；財團法人民間司法改革基金會備份。
